臺灣彰化地方法院民事判決　九十一年度訴字第八八九號
　　原　　　告　　台灣中小企業銀行股份有限公司
　　法定代理人　　乙○○
　　訴訟代理人　　甲○○
　　被　　　告　　丙○○
　　兼訴訟代理人　丁○○
右當事人間請求清償借款事件，本院判決如左：
    主      文
被告等應連帶給付原告新台幣參佰貳拾肆萬玖仟捌佰壹拾捌元及自民國九十年十一月
十五日起至清償日止，按年息百分之九點六八計算之利息，並自民國九十年十二月十
六日起至清償日止，其逾期在六個月以內者，按上開利率百分之十，其逾期在六個月
以上者，按上開利率百分之二十計算之違約金。
被告丁○○應給付原告新台幣壹佰柒拾柒萬肆仟伍佰肆拾肆元及自民國九十年十二月
二十七日起至清償日止，按年息百分之八點五計算之利息，並自民國九十一年一月二
十八日起至清償日止，其逾期在六個月以內者，按上開利率百分之十，其逾期在六個
月以上者，按上開利率百分之二十計算之違約金。
訴訟費用由被告等連帶負擔百分之六十五，餘由被告丁○○負擔。
    事　　實
甲、原告方面：
  一、聲明：求為判決如主文所示。
  二、陳述：
  （一）被告丁○○以被告丙○○為連帶保證人，於民國八十五年十月十四日向原告
        借款新台幣（下同）三百八十萬元，約定借款期間自八十五年十月十四日起
        至一百年十月十四日止，借款期間應按月攤還本息，如未按月繳納即喪失期
        限利益，視同全部到期，利息按年息百分之九‧六八計算，如有逾期，逾期
        清償在六個月以內者，按上開利率百分之十，超過六個月者，按上開利率百
        分之二十計付違約金。詎被告自九十年十一月十五日起即未約繳納足額之本
        息，經催討無效，故訴請被告等連帶清償三百二十四萬九千八百一十八元及
        利息、違約金。
  （二）又被告丁○○於八十六年四月二十六日向原告借款二百萬元，約定借款期間
        自八十六年四月二十六日起至一百年四月二十六日止，寬限期間一年，寬限
        期滿按月攤還本息，如未按月繳納即喪失期限利益，視同全部到期，利息按
        年息百分之八‧五計算，如有逾期，逾期清償在六個月以內者，按上開利率
        百分之十，超過六個月者，按上開利率百分之二十計付違約金。詎被告陳清
        淵自九十年十二月二十七日起即未約繳納足額之本息，經催討無效，故訴請
        被告陳清淵清償一百七十七萬四千五百四十四元及利息、違約金。
  （三）被告雖辯稱有轉帳繳款，但被告每月應償還之本金約六萬元，被告轉帳之金
        額不足，電腦無法自動扣帳，被告轉帳匯入之款項，原告方面並未扣款。
  三、證據：提出借據二件、臺灣中小企業銀行連線作業通用查詢單二件、授信約定
      書二件（以上均為影本）、戶籍謄本二件等為證。
乙、被告方面：未於最後言詞辯論期日到場，惟據渠等前於言詞辯論期日略稱：
  一、聲明：求為判決駁回原告之訴。
  二、陳述：自認向原告借用上開款項，但在九十年十一月、十二月轉帳三萬元，二
            、三月各轉帳二萬元，四月轉帳四萬元，六月轉帳三萬元及四萬元，雖
            然轉帳之金額不足，但並非拒不還款。
  三、證據：提出活期儲蓄存款存摺、存證信函等各一件（均影本）為證。
    理　　由
一、被告等均未於最後言詞辯論期日到場，核無民事訴訟法第三百八十六條所列各款
    情形，爰依原告之聲請，由其一造辯論而為判決。
二、本件原告主張被告丁○○以被告丙○○為連帶保證人，於八十五年十月十四日向
    原告借款三百八十萬元，約定借款期間自八十五年十月十四日起至一百年十月十
    四日止，借款期間應按月攤還本息，如未按月繳納即喪失期限利益，視同全部到
    期，利息按年息百分之九‧六八計算，如有逾期，逾期清償在六個月以內者，按
    上開利率百分之十，超過六個月者，按上開利率百分之二十計付違約金，以及被
    告丁○○再於八十六年四月二十六日向原告借款二百萬元，約定借款期間自八十
    六年四月二十六日起至一百年四月二十六日止，寬限期間一年，寬限期滿按月攤
    還本息，如未按月繳納即喪失期限利益，視同全部到期，利息按年息百分之八‧
    五計算，如有逾期，逾期清償在六個月以內者，按上開利率百分之十，超過六個
    月者，按上開利率百分之二十計付違約金等事實，為被告所不爭執，且有原告提
    出之借據、臺灣中小企業銀行連線作業通用查詢單、授信約定書在卷可稽，自堪
    信為真實。
三、又原告主張被告就第一筆三百八十萬元之借款，被告自九十年十一月十五日起即
    未約繳納足額之本息，被告等連帶清償三百二十四萬九千八百一十八元及利息、
    違約金，以及被告丁○○就第二筆二百萬元之借款，自九十年十二月二十七日起
    即未約繳納足額之本息，故被告陳清淵應清償一百七十七萬四千五百四十四元及
    利息、違約金等語，則為被告所否認，並辯稱渠等在九十年十一月、十二月轉帳
    三萬元，二、三月各轉帳二萬元，四月轉帳四萬元，六月轉帳三萬元及四萬元，
    雖然轉帳之金額不足，但並非拒不還款等語。經查：被告等就第一筆三百八十萬
    元之借款，每月應攤還本息四萬零九十四元，而被告陳清淵就第二筆二百萬元之
    借款，每月應攤還二萬零三百九十八元，均有前揭之借據可憑，縱認被告所辯有
    在九十年十一月、十二月轉帳三萬元，二、三月各轉帳二萬元，四月轉帳四萬元
    ，六月轉帳三萬元及四萬元等語為真，然被告轉帳之款項既不足清償上開每月應
    攤還之本息，自已構成授信約定書中第五條第一款「任何一宗債務不依約清償本
    金或利息」之違約事由，故原告依據借據及授信約定書之約定，主張被告已喪失
    期限利益，債務視同全部到期，而應負全部清償之責，自屬有據。被告之抗辯，
    顯與上開契約之約定相違，為無理由。
四、從而，原告依消費借貸及連帶保證之法律關係，請求被告連帶給付借款三百二十
    四萬九千八百一十八元及自九十年十一月十五日起至清償日止，按年息百分之九
    點六八計算之利息，並自九十年十二月十六日起至清償日止，其逾期在六個月以
    內者，按上開利率百分之十，其逾期在六個月以上者，按上開利率百分之二十計
    算之違約金，以及被告丁○○給付借款一百七十七萬四千五百四十四元及自九十
    年十二月二十七日起至清償日止，按年息百分之八點五計算之利息，並自九十一
    年一月二十八日起至清償日止，其逾期在六個月以內者，按上開利率百分之十，
    其逾期在六個月以上者，按上開利率百分之二十計算之違約金，為有理由，應予
    准許。
據上論結，原告之訴為有理由，依民事訴訟法第三百八十五條第一項前段、第七十八
條、第八十五條第二項，判決如主文。
中　　　華　　　民　　　國　　九十一　　年　　　十　　　月　　　八　　　日
                                        臺灣彰化地方法院民事第一庭
~B法　　　官  陳弘仁
右為正本係照原本作成。
如對本判決上訴，應於判決送達後二十日內向本院提出上訴狀。
中　　　華　　　民　　　國　　九十一　　年　　　十　　　月　　　八　　　日
~B法院書記官　王振州
